【裁判字號】    99,訴,57
【裁判日期】    990318
【裁判案由】    違反槍砲彈藥刀械管制條例
【裁判全文】
臺灣桃園地方法院刑事判決                99年度訴字第57號
公  訴  人  臺灣桃園地方法院檢察署檢察官
被      告  甲○○
指定辯護人  本院公設辯護人彭詩雯
上列被告因違反槍砲彈藥刀械管制條例案件，經檢察官提起公訴
（98年度偵字第25990號），本院判決如下：
    主  文
甲○○未經許可，持有可發射子彈具有殺傷力之改造手槍，處有
期徒刑年貳月，併科罰金新臺幣陸萬元，罰金如易服勞役，以
新臺幣壹仟元折算壹日。扣案仿ＷＡＬＴＨＥＲ廠ＰＰＫ／Ｓ型
半自動手槍製造之改造手槍壹支（含彈匣壹個，槍枝管制編號：
0000000000號）、具有殺傷力直徑柒點玖公釐（正負
零點伍公釐）之非制式子彈顆，均沒收。
    事  實
一、甲○○明知可發射子彈具有殺傷力之槍枝及子彈，分屬槍砲
    彈藥刀械管制條例第4條第1項第1款、第2款所管制之槍彈，
    非經中央主管機關許可，不得無故持有之，詎其竟於民國94
    年間某日，在臺中縣沙鹿鎮某處，以新臺幣（下同）3 萬元
    之代價，向真實姓名年籍不詳綽號「阿樹」之成年男子，購
    得仿WALTHER廠PPK/S型半自動手槍製造，換裝土造金屬槍管
    而成，擊發功能正常，可供擊發適用子彈使用，具有殺傷力
    之改造手槍1支（含彈匣1個，槍枝管制編號：0000000000號
    ），及由金屬彈殼組合直徑7.9±0.5公釐金屬彈頭而成，具
    有殺傷力之非制式子彈4 顆，復將之置放在其位在臺中縣清
    水鎮○○路178 號之20號住處，未經許可持有前開槍彈。嗣
    其於98年9月間某日，駕駛車號7Q-0600號自用小客車，因故
    將前開槍彈置放在車內，迨於同年10月2日下午2時35分許，
    駕駛該車搭載友人吳宗霖（另經檢察官為不起訴處分確定）
    ，行經桃園縣大溪鎮○○路○段268號前，為警查獲，並在該
    車副駕駛座車門置物箱扣得前開改造手槍1 支，復在前側置
    物箱內取出以衛生紙包裹之非制式子彈4顆。
二、案經桃園縣政府警察局大溪分局報請臺灣桃園地方法院檢察
    署檢察官偵查起訴。
    理  由
一、證據能力方面：
  (一)按被告之自白，非出於強暴、脅迫、利誘、詐欺、疲勞訊問
    、違法羈押或其他不正之方法，且與事實相符者，得為證據
    ；被告陳述其自白係出於不正之方法者，應先於其他事證而
    為調查，該自白如係經檢察官提出者，法院應命檢察官就自
    白之出於自由意志，指出證明之方法，刑事訴訟法第156 條
    第1項、第3項定有明文。準此，被告甲○○及辯護人對檢察
    官所提被告於警詢時及偵查中不利於己供述（見臺灣桃園地
    方法院檢察署98年度偵字第23063 號偵查卷第5頁至第6頁、
    第36頁至第38頁，98年度偵字第25990號偵查卷第9頁至第10
    頁），證據能力並無意見，復本院亦查無有何顯然不正之方
    法取得情事，而悖於其自由意志，是被告前開不利於己供述
    得為證據。
  (二)次按被告以外之人於審判外之陳述雖不符刑事訴訟法第 159
    條之1至之4規定，而經當事人於審判程序同意作為證據，法
    院審酌該言詞陳述或書面陳述作成時之情況，認為適當者，
    亦得為證據；當事人、代理人或辯護人於法院調查證據時，
    知有刑事訴訟法第159條第1項不得為證據之情形，而未於言
    詞辯論終結前聲明異議者，視為有前項之同意，同法第 159
    條之5 定有明文。又該條立法意旨在於傳聞證據未經當事人
    之反對詰問予以核實，原則上先予排除，惟若當事人已放棄
    反對詰問權，於審判程序中表明同意該等傳聞證據可作為證
    據；或於言詞辯論終結前未聲明異議，基於尊重當事人對傳
    聞證據之處分權，及證據資料愈豐富，愈有助於真實發見之
    理念，且強化言詞辯論主義，使訴訟程序得以順暢進行，上
    開傳聞證據亦均具有證據能力。準此，被告及辯護人對檢察
    官所提證人吳宗霖於警詢時、偵查中所為之陳述（見同上98
    年度偵字第23063 號偵查卷第8頁至第9頁、第36頁至第38頁
    ），同意有證據能力，復本院認其作成之情形並無不當情形
    ，經審酌後認為適當，故證人吳宗霖前開審判外之陳述得為
    證據。
  (三)復按鑑定之經過及其結果，應命鑑定人以言詞或書面報告；
    法院或檢察官得囑託醫院、學校或其他相當之機關、團體為
    鑑定，或審查他人之鑑定，並準用前開規定，刑事訴訟法第
    206條第1項、第208條第1項前段定有明文。經查，內政部警
    政署刑事警察局98年11月5 日刑鑑字第0980141798號鑑驗書
    （見同上98年度偵字第25990 號偵查卷第2頁至第3頁），屬
    檢察官指揮司法警察所囑託之鑑定機關，並為該機關執行槍
    彈鑑定公務所出具之書面鑑定報告，依據刑事訴訟法第 159
    條之立法理由及同法第206 條規定，自得為證據；且被告及
    辯護人就此部分證據迄至本件辯論終結時，亦未聲明異議，
    復核該鑑定書與檢察官主張之犯罪事實有關聯性，是可認前
    開鑑驗書具有證據能力。
  (四)另本案查獲照片（見同上98年度偵字第23063 號偵查卷第18
    頁至第20頁）、仿WALTHER廠PPK/S型之改造手槍1 支（含彈
    匣1 個，槍枝管制編號：0000000000號）、直徑7.9±0.5公
    釐之非制式子彈4 顆，分屬書證及物證性質，復均與本案事
    實具有自然關聯性，亦無事證足認有違背法定程序或經偽造
    、變造所取得之情事，是皆有證據能力。
二、訊據被告甲○○對上揭犯行坦承不諱（見臺灣桃園地方法院
    檢察署98年度偵字第23063 號偵查卷第5頁至第6頁、第36頁
    至第38頁，98年度偵字第25990號偵查卷第9頁至第10頁，本
    院98年度審訴字第3101號刑事卷第19頁至第20頁，99年度訴
    字第57號刑事卷第11頁至第14頁），核與證人吳宗霖於警詢
    時、偵查中證述情節相符（見臺灣桃園地方法院檢察署98年
    度偵字第23063 號偵查卷第8頁至第9頁、第36頁至第38頁）
    ，復有查獲照片在卷可稽（見同上偵查卷第18頁至第20頁）
    ，及改造手槍1支（含彈匣1個，槍枝管制編號：0000000000
    號）、非制式子彈4 顆扣案足憑，堪以認定。況且，扣案之
    前開槍彈，經送內政部警政署刑事警察局鑑定結果，認送鑑
    手槍1 支，係仿WALTHER廠PPK/S型半自動手槍製造，換裝土
    造金屬槍管而成，擊發功能正常，可供擊發適用子彈使用，
    具有殺傷力；另送鑑子彈4 顆則均係非制式子彈，由金屬彈
    殼組合直徑7.9±0.5公釐金屬彈頭而成，採樣1 顆試射，可
    擊發，認具殺傷力等情，有該局98年11月5 日刑鑑字第0980
    141798號鑑驗書1份在卷可參（見同上98年度偵字第25990號
    偵查卷第2頁至第3頁），足徵被告任意性之自白，核與事實
    相符，應屬可信。是本案事證明確，被告犯行洵堪認定。
三、核被告甲○○所為，係犯槍砲彈藥刀械管制條例第8條第4項
    未經許可持有可發射子彈具有殺傷力之改造手槍罪，及同條
    例第12條第4 項之未經許可持有具有殺傷力之子彈罪。再被
    告自94年間某日起，迄至98年10月2日下午2時35分許為警查
    獲時止，持有前開槍彈之行為，屬繼續犯。另被告以一行為
    同時觸犯槍砲彈藥刀械管制條例第8 條第4項、第12條第4項
    二罪名，為想像競合犯，應從一重之未經許可持有可發射子
    彈具有殺傷力之改造手槍罪處斷。爰審酌槍彈屬高度危險之
    物品，非經主管機關許可不得擅自持有，以維社會大眾安全
    ，而被告竟無故持有具殺傷力之改造手槍及子彈，對社會之
    秩序及安寧危害甚深，惟念及其犯罪後尚能坦承犯行，態度
    良可，堪認其確有悔意，復兼衡其前無何違犯刑事犯罪紀錄
    ，此有臺灣高等法院被告前案紀錄表1 份附卷足考，暨參量
    其所持有槍枝之動機、數量、時間，及其品行、智識程度等
    一切情狀，認以檢察官具體求刑有期徒刑3年2月尚屬適當，
    爰量處如主文所示之刑，及就併科罰金部分諭知易服勞役之
    折算標準。末扣案仿WALTHER廠PPK/S型半自動手槍製造之改
    造手槍1支（含彈匣1個，槍枝管制編號：0000000000號），
    及現存具有殺傷力直徑7.9±0.5公釐之非制式子彈3 顆，均
    屬違禁物，自不問屬於犯人與否，均應依刑法第38條第1 項
    第1款規定宣告沒收；至所餘非制式子彈1顆，其彈藥部分已
    因鑑定試射擊發而燃燒殆盡，其他部分亦裂解為彈頭與彈殼
    ，不具子彈之外型及功能，已無殺傷力，非屬違禁物，毋庸
    併為沒收之宣告，附此敘明。
據上論斷，應依刑事訴訟法第299條第1項前段，槍砲彈藥刀械管
制條例第8 條第4項、第12條第4項，刑法第11條前段、第55條、
第42條第3項前段、第38條第1項第1款，判決如主文。
本案經檢察官施昱廷到庭執行職務。
中    華    民    國    99    年    3     月    18    日
                  刑事第六庭  審判長法  官  錢建榮
                                    法  官  宣玉華
                                    法  官  黃翊哲
以上正本證明與原本無異。
如不服本判決，應於判決送達後10日內向本院提出上訴書狀（應
附繕本），並應敘述具體理由，其未敘述上訴理由者，應於上訴
期間屆滿後20日向本院內補提理由書，上訴於臺灣高等法院。
                                    書記官  蔡紫凌
中    華    民    國    99    年    3     月    18    日
附錄本判決論罪科刑法條：
槍砲彈藥刀械管制條例第8條第4項
未經許可，持有、寄藏或意圖販賣而陳列第1 項所列槍枝（鋼筆
槍、瓦斯槍、麻醉槍、獵槍、空氣槍或第4條第1項第1 款所定其
他可發射金屬或子彈具有殺傷力之各式槍砲）者，處3 年以上10
年以下有期徒刑，併科新臺幣700萬元以下罰金。
槍砲彈藥刀械管制條例第12條第4項
未經許可，持有、寄藏或意圖販賣而陳列子彈者，處5 年以下有
期徒刑，併科新臺幣300萬元以下罰金。

司法院資訊處製作；財團法人民間司法改革基金會備份。
